【裁判字號】    99,上訴,654
【裁判日期】    990331
【裁判案由】    違反毒品危害防制條例
【裁判全文】
臺灣高等法院臺中分院刑事判決         99年度上訴字第654號
上  訴  人
即  被  告  甲○○
上列上訴人即被告因違反毒品危害防制條例案件，不服臺灣彰化
地方法院98年度訴字第1671號中華民國99年2月5日第一審判決（
起訴案號：臺灣彰化地方法院檢察署98年度毒偵字第1802、1903
號），提起上訴，本院判決如下：
    主  文
上訴駁回。
    理  由
一、依刑事訴訟法第350條、第361條、第362條、第367條規定，
    不服地方法院之第一審判決而上訴者，須提出上訴書狀，並
    應敘述具體理由，為上訴必備之程式；其所提出之書狀未敘
    述上訴理由，或僅曾以言詞陳述上訴理由者，均應於上訴期
    間屆滿後二十日內補提理由書於第一審法院。第一審法院經
    形式審查，認逾期未補提上訴理由者，應定期間先命補正；
    逾期未補正者，為上訴不合法律上之程式，應以裁定駁回。
    倘已提出上訴理由，但所提非屬具體理由者，則由第二審法
    院以上訴不合法律上之程式，判決駁回。而所謂具體理由，
    必係依據卷內既有訴訟資料或提出新事證，指摘或表明第一
    審判決有何採證認事、用法或量刑等足以影響判決本旨之不
    當或違法，而構成應予撤銷之具體事由，始克當之（例如：
    依憑證據法則具體指出所採證據何以不具證據能力，或依憑
    卷證資料，明確指出所為證據證明力之判斷如何違背經驗、
    論理法則）；倘僅泛言原判決認定事實錯誤、違背法令、量
    刑失之過重或輕縱，而未依上揭意旨指出具體事由，或形式
    上雖已指出具體事由，然該事由縱使屬實，亦不足以認為原
    判決有何不當或違法者（例如：對不具有調查必要性之證據
    ，法院未依聲請調查亦未說明理由，或援用證據不當，但除
    去該證據仍應為同一事實之認定），皆難謂係具體理由，俾
    與第二審上訴制度旨在請求第二審法院撤銷、變更第一審不
    當或違法之判決，以實現個案救濟之立法目的相契合，並節
    制濫行上訴（參最高法院97年度台上字第892號判決）。
二、本件上訴人即被告甲○○不服原審判決而提起上訴，其上訴
    意旨略以：施用毒品之本質為藥物濫用，物質依賴，自殘性
    明顯，侵害性隱晦，因此對於施用毒品之犯罪行為人，刑法
    之目的在於幫助其遠離毒品及戒除毒癮，不應與一般犯罪之
    刑罰等量齊觀。又目前之刑事政策在於能使犯人改過遷善，
    重新做人，而非懲罰犯人過去所犯之錯誤。伊已知己非，深
    感懊悔，在警偵審中均自白犯行，極為配合，態度良好。原
    審判決伊應執行有期徒刑2年10月，實有過重之虞，亦將造
    成司法資源之浪費，請求從輕量刑，以勵自新云云。
三、按量刑輕重係屬事實審法院得依職權自由裁量之事項，苟已
    斟酌刑法第57條各款所列情狀而未逾越法定刑度，不得遽指
    為違法（參最高法院72年度台上字第6696號、75年度台上字
    第7033號判例要旨），且在同一犯罪事實與情節，如別無其
    他加重或減輕之原因，下級審量定之刑，亦無過重或失輕之
    不當情形，則上級審法院對下級審法院之職權行使，原則上
    應予尊重（參最高法院85年度臺上字第2446號判決）。
四、經查，本件被告所犯毒品危害防制條例第10條第1項、第2項
    之施用第一級及第二級毒品罪，其法定刑分別為「6月以上5
    年以下有期徒刑」及「3年以下有期徒刑」，且被告自民國
    85年即少年時即有多次施用毒品之行為，於成年後仍不知戒
    絕，復施用毒品而經強制戒治，此有臺灣高等法院被告前案
    紀錄表在卷可稽。足見被告一再施用毒品，悔意不堅，品行
    不良。又被告再犯本件兩次施用第一級及兩次施用第二級毒
    品罪，雖自始即坦承犯行，態度良好，惟原審判決於量刑時
    已依刑法第57條第10款之規定審酌及此。是以原審判處被告
    兩次施用第一級毒品部分各有期徒刑1年，兩次施用第二級
    毒品部分各有期徒刑7月，並定應執行刑為有期徒刑2年10月
    ，核其認事用法並無違誤之處，量刑亦屬妥適。本件被告上
    訴請求改判較輕之刑，卻未提出任何具體事證指摘原審判決
    有何違法或不當之情形，顯屬上訴未敘述具體理由。依上揭
    說明，應認被告之上訴違背法律上之程式。爰依刑事訴訟法
    第372條之規定，不經言詞辯論，逕以判決駁回之。
五、應依刑事訴訟法第367條前段、第372條，判決如主文。
中    華    民    國    99    年    3     月    31    日
            刑事第七庭    審判長法  官  林  榮  龍
                                法  官  張  惠  立
                                法  官  李  秋  娟
以上正本證明與原本無異。
如不服本判決應於收受送達後十日內向本院提出上訴書狀，其未
敘述上訴理由者，並得於提起上訴後十日內向本院補提理由書狀
（均須按他造當事人之人數附繕本）「切勿逕送上級法院」。
                                書記官  詹  錫  朋
中    華    民    國    99    年    3     月    31    日

司法院資訊處製作；財團法人民間司法改革基金會備份。
